臺灣桃園地方法院刑事判決
110年度簡上字第520號
上  訴  人  
即  被  告  游繁昌


上列上訴人即被告因家暴傷害案件，不服本院於民國110年9月27
日所為110年度桃簡字第1344號第一審刑事簡易判決（聲請簡易
判決處刑案號：110年度偵字第17189號），提起上訴，本院管轄
第二審合議庭判決如下：
    主  文
上訴駁回。
    事實及理由
一、本案經本院合議庭審理結果，認原審以上訴人即被告甲○○犯
    刑法第277條第1項之傷害罪，處拘役50日，並諭知易科罰金
    之折算標準為以新臺幣（下同）1,000元折算1日，其認事用
    法及量刑均無不當，應予維持，並引用原審刑事簡易判決記
    載之事實、證據及理由（詳如附件所示），另補充證據：被
    告於本院準備、審理程序之自白（見本院簡上字卷第47頁、
    第66、69頁）。
二、被告上訴意旨：因告訴人乙○○與伊迭有土地糾紛，當日伊一
    時衝動才會為本案傷害犯行，而告訴人之傷勢不是很嚴重，
    伊自己也有受傷，請法院考量上情判較輕之刑。
三、駁回上訴之理由：
　㈠按刑之量定，屬為裁判之法院得依職權裁量之事項，如其量
    刑已以行為人之責任為基礎，並斟酌刑法第57條各款所列情
    狀，在法定刑度內，酌量科刑，無顯然失當或違反公平、比
    例及罪刑相當原則，亦無偏執一端，致明顯失出失入情形，
    自不得指為違法（最高法院109年度台上字第5777號判決意
    旨參照）。在同一犯罪事實與情節，如別無其他加重或減輕
    原因，下級審量定之刑，亦無過重或失輕之不當情形，則上
    級審對下級審法院之職權行使，原則上應予尊重（最高法院
    102年度台上字第2615號判決意旨參照）。是法官所為量刑
    ，如非有上揭明顯違法之情事，自不得擅加指摘其違法或不
    當。
　㈡原審以被告犯刑法第277條第1項傷害罪之事證明確，並審酌
    被告與告訴人僅因土地界址問題而生糾紛，竟不思以理性解
    決衝突，恣意訴諸暴力手段，任意持手邊之木製拖把柄向告
    訴人揮舞毆擊，致告訴人受傷，迄今亦尚未與告訴人達成和
    解賠償其損害，雙方情緒仍多所怨懟，所為實有不該；惟念
    及被告犯後尚知坦承犯行，犯後態度尚可；於本案以前亦無
    其他前科紀錄之素行；兼衡被告之犯罪動機、手段、告訴人
    所受之前開傷勢，於警詢自述之教育程度、職業、家庭經濟
    狀況等一切情狀，量處拘役50日，並諭知以新臺幣1,000元
    為易科罰金之折算標準，並認無沒收或追徵之重要性而未予
    宣告沒收、追徵被告使用之木製拖把柄，經核原審判決認事
    用法均無不當，並業依刑法第57條之規定，就量刑詳為審酌
    並敘明理由，既未逾越法定刑度，復未濫用自由裁量之權限
    ，所為量刑妥適而無不當或違法可言，自應予維持。從而，
    被告猶執前揭原審量刑時業已審酌之事項提起上訴，請求改
    量處較輕之刑，自無理由，應予駁回。
據上論斷，應依刑事訴訟法第455條之1第1項、第3項、第368條
、第373條，判決如主文。
本案經檢察官楊挺宏聲請簡易判決處刑，檢察官高玉奇到庭執行
職務。
中　　華　　民　　國　　111 　年　　4 　　月　　20　　日
                  刑事第十三庭　審判長法　官　潘怡華
                                      法　官  王兆琳
                                      法　官　郭鍵融
以上正本證明與原本無異。
不得上訴。
       　　　　　　　　　　　 　　　　書記官　楊育燕　　
中　　華　　民　　國　　111 　年　　4 　　月　　21　　日
附件：
臺灣桃園地方法院刑事簡易判決       110年度桃簡字第1344號
聲　請　人　臺灣桃園地方檢察署檢察官
被      告  甲○○  男  民國00年0月00日生
                    身分證統一編號：Z000000000號
                    住○○市○○區○○路0段000巷000號
上列被告因家暴傷害等案件，經檢察官聲請以簡易判決處刑（11
0年度偵字第17189 號），本院判決如下：
    主  文
甲○○犯傷害罪，處拘役伍拾日，如易科罰金，以新臺幣壹仟元
折算壹日。
    事實及理由
一、本件犯罪事實及證據，除犯罪事實欄一「為兄弟」後，補充
    「具家庭暴力防治法第3 條第4 款之家庭成員關係」；第3
    行「鐵管」更正為「木製拖把柄」以外，其餘均引用如附件
    檢察官聲請簡易判決處刑書之記載。
二、核被告甲○○所為，係犯刑法第277 條第1 項之傷害罪。而按
    家庭暴力防治法所稱家庭暴力，指家庭成員間實施身體、精
    神或經濟上之騷擾、控制、脅迫或其他不法侵害之行為；家
    庭暴力罪，指家庭成員間故意實施家庭暴力行為而成立其他
    法律所規定之犯罪，家庭暴力防治法第2 條第1 款、第2款
    分別定有明文。查本件被告於案發時係告訴人之兄，此據被
    告與告訴人分別於偵查中陳述明確（見偵卷第40頁），2人
    具有同法第3 條第4 款之家庭成員關係，且被告對告訴人乙
    ○○為本件犯行，故被告所為該當家庭暴力防治法所稱之家庭
    暴力罪，惟因家庭暴力防治法對於家庭暴力罪並無科處刑罰
    之規定，僅依刑法予以論罪科刑即可。聲請意旨犯罪事實欄
    並未載明2 人間具有上開家庭成員關係、論罪法條亦漏未援
    引家庭暴力防治法第2 條第2 款之家庭暴力罪，應予補充，
    附此敘明。
三、爰以行為人之責任為基礎，審酌被告與其胞弟即告訴人僅因
    土地界址問題此細故而生糾紛，竟不思以理性解決衝突，恣
    意訴諸暴力手段，任意持手邊之木製拖把柄向告訴人揮舞毆
    擊，致告訴人受有上開傷勢，迄今亦尚未與告訴人達成和解
    賠償其損害，雙方情緒仍多所怨懟，所為實有不該；惟念及
    被告犯後尚知坦承犯行，犯後態度尚可；於本案以前亦無其
    他前科紀錄之素行，此有臺灣高等法院被告前案紀錄表1 紙
    可證；兼衡其犯罪動機、手段、告訴人所受之前開傷勢，於
    警詢自述之教育程度、職業、家庭經濟狀況（保護個人隱私
    不予揭露，見警詢受詢問人欄）等一切情狀，量處如主文所
    示之刑，並諭知易科罰金之折算標準。
四、沒收：被告持以毆打告訴人所用之木製拖把柄，雖係供被告
    犯罪所用之物，然其屬日常使用之一般用品，既未扣案，又
    非屬違禁物，縱予沒收或追徵之宣告，其所收之特別預防及
    社會防衛效果亦甚微弱，沒收或追徵顯欠缺刑法上重要性，
    為符合比例原則並兼顧訴訟經濟，爰依刑法第38條之2 第2 
    項之規定，不予宣告沒收或追徵。
五、依刑事訴訟法第449 條第1 項前段、第3 項、第454 條第2
    項，刑法第277 條第1 項、第41條第1 項前段，刑法施行法
    第1 條之1 第1 項，判決如主文。
六、如不服本判決，應於判決送達後20日內，向本院提出上訴狀
    （應附繕本），上訴於本院第二審合議庭。本案經檢察官楊
    挺宏聲請以簡易判決處刑。
中　　華　　民　　國　  110 　年　　9 　　月　　27　　日
                  刑事第一庭  法　官  林述亨
以上正本證明與原本無異。
如不服本判決，應於判決送達後20日內向本院提出上訴狀（應附
繕本）。
                              書記官　黃甄智
中　　華　　民　　國　 110　　年　　9 　　月　　29　　日
附錄本案論罪科刑法條
中華民國刑法第277條
傷害人之身體或健康者，處 5 年以下有期徒刑、拘役或 50 萬
元以下罰金。
犯前項之罪，因而致人於死者，處無期徒刑或 7 年以上有期徒
刑；致重傷者，處 3 年以上 10 年以下有期徒刑。
附件：
臺灣桃園地方檢察署檢察官聲請簡易判決處刑書
                                    110年度偵字第17189號
    被　　　告　甲○○　男　76歲（民國00年0 月00日生）
                        住○○市○○區○○路0段000巷000
                        號
                        國民身分證統一編號：Z000000000號
上列被告因傷害案件，業經偵查終結，認宜聲請以簡易判決處刑
，茲將犯罪事實及證據並所犯法條分敘如下：
        犯罪事實
一、甲○○與乙○○為兄弟，雙方前因故存有嫌隙。詎甲○○基
    於傷害人身體之犯意，於民國110 年2 月22日下午3 時40分
    許，在桃園市○○區○○段○○○段0000地號土地，持鐵管
    毆打乙○○，致乙○○受有左側胸壁、兩側手肘鈍器傷等傷
    害。
二、案經乙○○訴由桃園市政府警察局大溪分局報告偵辦。
        證據並所犯法條
一、詢據被告甲○○於警詢及偵查中坦承於上開時、地持拖把柄
    打告訴人乙○○及與告訴人拉扯之事實，且上揭犯罪事實，
    業據告訴人乙○○於警詢及偵查中之指訴情節相符，並有謝
    沿淮骨科診所診斷證明書1 紙、告訴人照片4 張附卷可稽，
    是被告犯嫌堪以認定。
二、核被告所為，係犯刑法277條第1項之傷害罪嫌。
三、依刑事訴訟法第451條第1項聲請逕以簡易判決處刑。
    此　  致
臺灣桃園地方法院
中　　華　　民　　國　 110　　年　　7 　　月　　30　　日
                              檢察官  楊  挺  宏
本件證明與原本無異
中　　華　　民　　國　 110　　年　　8 　　月　　5 　　日
                              書記官  林  敬  展
附錄所犯法條全文：
中華民國刑法第277條
傷害人之身體或健康者，處5 年以下有期徒刑、拘役或50萬元以
下罰金。
犯前項之罪，因而致人於死者，處無期徒刑或7 年以上有期徒刑
；致重傷者，處3 年以上10年以下有期徒刑。
附記事項：
本件係依刑事訴訟法簡易程序辦理，法院簡易庭得不傳喚被告、
輔佐人、告訴人、告發人等出庭即以簡易判決處刑；被告、被害
人、告訴人等對告訴乃論案件如已達成民事和解而要撤回告訴或
對非告訴乃論案件認有受傳喚到庭陳述意見之必要時，請即另以
書狀向簡易法庭陳述或請求傳訊。